【裁判字號】    90,訴,2646
【裁判日期】    920630
【裁判案由】    違反著作權法等
【裁判全文】
臺灣高雄地方法院刑事判決                          九十年度訴字第二六四六號
    公  訴  人  臺灣高雄地方法院檢察署檢察官
    被      告  卯○○
    右  一  人  林弘明
    選任辯護人
    被      告  丑○○
    右  一  人  本院公設辯護人癸○○
    指定辯護人
右列被告因違反著作權法等案件，經檢察官提起公訴（九十年度偵字第一六四七八號
、第一七五三五號、第一八三七九號、第一八三八０號），本院判決如左：
    主  文
丑○○意圖供行使之用，而偽造有價證券，處有期徒刑參年貳月，扣案偽造如附表一
編號二所示本票壹張、如附表一編號一所示契約書上偽造署押肆枚、如附表二編號一
至六所示偽造信用卡陸張、如附表三編號一至三所示偽造署押拾壹枚、變造戴啟周身
分證上卯○○相片壹張、變造冷騏宏駕駛執照上丑○○相片壹張均沒收。
卯○○共同行使偽造之信用卡，處有期徒刑陸月，如易科罰金，以參佰元折算壹日。
扣案如附表三編號二所示偽造署押貳枚、如附表二編號二所示偽造信用卡壹張、變造
戴啟周身分證上卯○○相片壹張均沒收。
    事  實
一、丑○○於民國九十年七、八月間在高雄市新興市場拾得冷騏宏遺失之普通小型車
    駕駛執照及健保卡各一枚，竟意圖為自己不法之所有而將之侵占入己，隨後並基
    於變造特種文書之概括犯意，以換貼自己相片之方式變造前開駕駛執照，並於九
    十年八月二十二日晚間六時許，持變造後之冷騏宏駕駛執照向寅○○承租車號Ｙ
    Ｒ－六０八六號自用小客車，並基於偽造私文書之概括犯意及偽造有價證券之犯
    意，在小客車租賃定型化契約書（一式二份）上偽造冷騏宏之署押二枚而偽以冷
    騏宏之名義簽訂租賃契約書，並偽以冷騏宏之名義簽發票面金額新台幣（下同）
    五十萬元之本票（號碼：二０一六七）以為擔保。丑○○又承前開變造特種文書
    之概括犯意，並與卯○○基於同一犯意聯絡，由卯○○提供相片，丑○○以七千
    五百元向辛○○購得戴啟周之身分證後，換貼卯○○相片變造戴啟周之身分證，
    足以生損害於冷騏宏、戴啟周、寅○○及戶政機關關於身分證件核發及管理之正
    確性。
二、丑○○、卯○○均明知持信用卡至特約商店簽帳消費，係由發卡銀行先行墊付消
    費款項，再由信用卡持卡人依約清償，而辛○○持有如附表二所示之信用卡均係
    偽卡。丑○○及卯○○竟意圖為自己不法之所有，丑○○並分別與卯○○；與綽
    號「皮蛋」之己○○基於詐欺取財及偽造私文書之概括犯意聯絡，由丑○○於九
    十年五、六月間以每張約一萬五千元之代價購得如附表二所示之信用卡，丑○○
    、卯○○及己○○再分別於各該信用卡背面簽具「賴崑峰」、「戴啟周」及「陳
    坤助」之姓名，以示「賴崑峰」等人於信用卡有效期限內有權使用該信用卡之辨
    識及證明而偽造私文書後，於附表三所示之時、地，以所承租前開小客車為交通
    工具，分持該附表編號一至三所示信用卡及前開變造證件至特約商店刷卡購物，
    並均於結帳時，將該偽造之信用卡行使交予結帳人員，佯為真正持卡人簽帳消費
    ，並在結帳人員繕打交付一式二聯之簽帳單第一聯持卡人簽名欄上，偽簽「賴崑
    峰」、「戴啟周」、「陳坤助」之署名（均同時各複寫署名一枚於第二聯），以
    為「持卡人同意依照信用卡使用約定，一經使用或訂購物品均應按所示之全部金
    額，付款予發卡銀行」用意之證明，而偽造該等簽帳單私文書，並交還結帳人員
    而行使該簽帳單簽帳購物，使該結帳人員陷於錯誤，允將其等選購之物品及簽帳
    單第一聯交付與丑○○、卯○○或己○○收取而詐得所購買之財物，足以生損害
    於附表二所示真正持卡人及各該發卡銀行、「賴崑峰」、「戴啟周」、「陳坤助
    」等人，丑○○並以該詐欺取財犯行為常業。
三、丑○○、己○○及卯○○等人持偽造之信用卡消費之後，由丑○○將所購得之貨
    物以購買價格約七成之價格透過辛○○至高雄市○○路與民族路附近之電腦商家
    或成功路、新光路之菸酒商變賣，與己○○共同購物部分，變賣所得先扣除買信
    用卡之價金，再與己○○平分，與卯○○共同刷卡購物部分，則以變賣後所得款
    項之三成由卯○○所有，餘歸丑○○所有，嗣九十年九月二日，丑○○承前開偽
    造私文書、詐欺取財之概括犯意，持附表二編號四至六所示偽造信用卡，再度至
    位於高雄市○○區○○路九號「悅真生活館」欲刷卡購物時，為警當場查獲，並
    在其身上扣得上開偽卡三張，在其所承租ＹＲＢ－六○八六號自用小客車內扣得
    經變造之戴啟周身分證一枚及在「順發電腦」、「台南北門一店」刷卡消費之統
    一發票，而循線查獲卯○○並查知上情。
四、案經高雄市政府警察局新興分局報告台灣高雄地方法院檢察署檢察官偵查起訴。
    理  由
一、訊據被告丑○○與卯○○對於右揭犯罪事實坦承不諱，核與附表二編號一之持卡
    人戊○○、編號四之持卡人庚○○、編號六所示持卡人壬○○及附表三編號一商
    店負責人甲○○、編號二商店負責人乙○○、編號三商店負責人丁○○於警訊所
    述及證人寅○○於本院審理時證述之情節相符。而附表二信用卡卡面之簽名與真
    正持卡人不符，所載發卡銀行亦非該卡號所屬之銀行，顯係偽卡，而附表三所示
    各筆消費均非信用卡真正持卡人所為，分別有卷內所附聯邦商業銀行信用卡中心
    九十年一月十六日九一聯信卡字第十二號函及所附盜刷明細與簽帳單、荷蘭銀行
    九十年十二月十四日風管荷銀信字第九０一一００五號函、台新銀行九十年十一
    月二十七日台新信卡字第九００三二九號函、台北國際商業銀行九十年十一月二
    十一日北商銀信用卡中心（九０）字第二三０四號函及所附消費明細與簽帳單及
    附表二編號四至六所示信用卡扣案可資為證。另扣案貼有卯○○相片之戴啟周身
    分證，經送內政部警政署刑事警察局鑑定結果認係換貼相片變造而成之事實，亦
    有該局九十一年四月十六日刑鑑字第０九一００八二四九七號鑑定通知書附卷可
    稽。此外，並有被告丑○○變造之冷騏宏駕駛執照影本及其偽以冷騏宏名義簽發
    之本票及契約書各一紙在卷可憑，另有警卷所附附表二編號四至六所示偽造信用
    可資為證。被告丑○○租車供作以偽卡購物之用，並以每張一萬七千元之代價購
    取偽造信用卡，且邀集卯○○等人同為詐欺犯行並從中獲利，顯有賴以為常業之
    意，本件事證明確，被告丑○○及卯○○之犯行均堪認定。
二、按在信用卡背面簽名欄簽名，單純自形式上觀察，即足以表示信用卡之簽名者於
    信用卡有效期限內有權使用該信用卡之辨識及證明，非依習慣或特約表示一定用
    意之證明，性質上係屬刑法第二百十條之私文書（最高法院九十一年度台上字第
    五二０九號、九十一年度台上字第四００四號判決可資參照）。次按持信用卡交
    易後，店員交付予持卡人簽名之簽帳單係一式二聯，其中第一聯由持卡人簽名後
    （同時複寫第二聯），即由商店店員交持卡人收執，係表明持卡人同意依照信用
    卡使用約定，一經使用或訂購物品均應按所示之全部金額，付款予發卡銀行，是
    以持卡人於該簽帳單簽名之用意，係對所簽之金額負責之意，故為私文書，而其
    中第二聯則由持卡人提出交付予商店留存為請款憑據。又行使偽造、變造之信用
    卡、金融卡、儲值卡或其他相類作為簽帳、提款、轉帳或支付工具之電磁紀錄物
    ，或意圖供行使之用，而收受或交付於人者，處五年以下有期徒刑，得併科三萬
    元以下罰金，九十年六月二十日增定刑法第二百零一條之一第二項定有明文，被
    告丑○○於九十年購得偽造信用卡後，於九十年八月間與卯○○及己○○等人共
    同行使偽造信用卡，所為自有上開條文之適用，應予說明。
三、如事實欄(一)之部分：被告丑○○侵占冷騏宏遺失之證件加以變造後行使之所為，
    係犯刑法第三百三十五條之侵占遺失物罪、第二百十六條、第二百十二條之行使
    變造特種文書罪；以變造之證件租車並偽以冷騏宏之名義簽訂契約及簽發本票之
    所為係犯刑法第二百十六條、第二百十條之行使偽造私文書罪、第二百零一條第
    一項偽造有價證券罪。被告卯○○所為係犯第二百十六條、第二百十二條之行使
    變造特種文書罪。如事實欄(二)之部分：核被告丑○○偽以賴崑峰名義在信用卡背
    面及簽帳單簽名，所為係犯刑法第二百零一條之一第二項、第二百十六條、第二
    百十條之行使偽造私文書罪及同法第三百四十條之常業詐欺罪；被告卯○○偽以
    戴啟周名義在信用卡背面及簽帳單簽名，所為係犯刑法第二百零一條之一第二項
    之行使偽造信用卡罪、第二百十六條、第二百十條之行使偽造私文書罪及同法第
    三百三十九條第一項之詐欺取財罪。公訴人認被告等持偽造行用卡消費之所為係
    犯行法第二百十六條、第二百十條之行使偽造私文書罪，容有誤會，起訴法條應
    予變更。又公訴人雖認被告卯○○之詐欺取財犯行亦屬常業犯，然因卯○○僅為
    查獲一次持為卡購物犯行，購物所持偽卡又取自丑○○，嗣後僅分得二千八百元
    等事實，業據被告丑○○及卯○○供陳在卷，是乏積極證據足以證明卯○○有賴
    該項詐欺犯行維生之意，公訴人所指容有誤會，然因起訴之基本社會事實同一，
    爰變更此部分之起訴法條為刑法第三百三十九條第一項之詐欺罪。被告丑○○就
    其變造戴啟周之身分證、持附表二編號一至三所示偽造信用卡購物所涉行使偽造
    信用卡、偽造文書及詐欺取財犯行，分別與戴啟周及己○○具犯意之聯絡及行為
    分擔，均為共同正犯。被告等偽造署押之所為係偽造私文書之部分行為，偽造私
    文書及變造特種文書之低度行為分別為行使各該文書之高度行為所吸收均不另論
    罪。被告丑○○前後二次行使變造特種文書之犯行、多次行使偽造私文書及行使
    偽造信用卡之犯行，各自時間緊接，犯罪構成要件亦各自相同，顯然各係基於概
    括犯意反覆為之，均應依連續犯之規定各論以一行使偽造私文書罪，並加重其刑
    。被告卯○○先於信用卡背面簽名而偽造私文書及嗣後於簽帳單上偽為簽名之所
    為，顯係基於單一犯意接續進行以實現一個犯罪計畫所為之接續行為，僅論以一
    行使偽造私文書罪。被告丑○○偽簽本票租用自小客車之時間與盜刷偽造信用卡
    之時間相近，顯見其租用自用小客車之目的在作為行使偽造信用卡購物之交通工
    具，是其所為連續行使變造特種文書、連續行使偽造私文書、連續行偽造信用卡
    、常業詐欺及偽造有價證券之犯行，具有方法、目的、結果之牽連，為牽連犯，
    應依刑法第五十五條之規定從一重之偽造有價證券罪處斷。被告卯○○所為行使
    變造特種文書、行使偽造私文書、行使偽造信用卡及詐欺取財犯行，具有方法、
    目的、結果之牽連，為牽連犯，應依刑法第五十五條之規定，從一重之行使偽造
    信用卡罪處斷。爰審酌被告丑○○及卯○○為貪圖一己之利，行使偽造信用卡詐
    取財物，非但損及持卡人、發卡銀行之利益，猶嚴重影響交易安全及社會金融秩
    序，其等蔑視他人財產安全重要性之所為，確實令人髮指，審諸被告丑○○有多
    次行持偽造信用卡之犯行，並邀集他人同為該項犯行之惡性較重，被告卯○○於
    本案僅有一次持偽造信用卡詐取財物之犯行，情節較輕及其等於審理中均承認犯
    行，態度尚可，惟均未對被害人所受之損害加以賠償，而被告丑○○偽造本票租
    用自小客車部分，業已依約將所租用之自小客車返還，並繳納租金，於出租人並
    無損害等一切情狀，分別量處如主文所示之刑，並就被告卯○○部分，諭知易科
    罰金之折算標準，以示警懲。
四、卷內如附表一所示偽造本票、附表二所示偽造信用卡，應依刑法第二百零五條之
    規定沒收。如附表一所示偽造契約書第一聯及第二聯上偽造「冷騏宏」署押共四
    枚；如附表三所示偽造署押共十一枚，均應依刑法第二百十九條之規定宣告沒收
    。至前開契約書第一、二聯俊非被告丑○○所又，業具丑○○供陳在卷，故不宣
    告沒收。又變造冷騏宏駕駛執照上被告丑○○之相片一張及變造戴啟周身分證上
    被告卯○○之相片一張，分別為被告丑○○及卯○○所有，供其等為本件變造特
    種文書犯行所用之物，應依刑法第三十八條第一項第二款之規定宣告沒收。至被
    告等或共同正犯所有然未扣案之簽帳單正本，並未扣案，因不能證明仍然存在，
    為免執行之困難，故不予宣告沒收。
五、公訴意旨雖以以下各情認被告丑○○與卯○○與偽造信用卡之行為人及辛○○間
    ，具有犯意之聯絡及行為分擔，為偽造信用卡之共同正犯：
(一)、同案被告辛○○（綽號阿正），自不詳時間起，與某群真實姓名年籍均不詳、分
    持偽卡盜刷詐財之成年男女，共同基於不法利益之結合，組成「偽卡詐騙集團」
    。該集團組織龐大，結構嚴緊，分工縝密，非特結合「金字塔」形（下游「車手
    」人數最多，中游「車頭」人數次之，最上游之「料頭」、「卡頭」人數最少，
    該偽卡集團犯罪結構金字塔圖，請詳參附表Ａ）與「球體」形（「車手」、「車
    頭」、「料頭」、「卡頭」彼此間又相互依附，呈球體狀互動運轉，該偽卡集團
    犯罪結構球形圖，請詳參附表Ｂ）兩種不同結構之犯罪型態；且整個偽卡犯罪集
    團成員間，上自「卡頭」、「料頭」，乃至於「車頭」、「車手」及下游「銷贓
    」者，均構成複雜但極有效率之共生結構。該偽卡詐騙集團，除了有計劃性地整
    合國內各盤口間之交易，相互支援犯案外，並挾其龐大財力，勾結美工、照像、
    製版、印刷、金融、資訊等專業領域人員，協助參與設計、印刷、製造偽卡半成
    品。此外，該偽卡詐騙集團，復誘引電腦工程師，繪製設計圖並撰寫高、低階程
    式，成功開發出體積小、功能強之側錄晶片，作為取代側錄機之盜錄工具，每片
    晶片盜錄滿載容量為一、○二三組。辛○○及其所屬之偽卡詐騙集團，復僱請工
    讀生或外圍份子，將側錄晶片植入用卡率高之全省各大賣場、百貨公司、五星級
    飯店、機場櫃檯、ＫＴＶ、加油站等處所之刷卡機內，盜錄得成千上萬組之信用
    卡卡號及內碼，據以加工製造成偽卡，其後乃以機動及流竄型態，密接且集團同
    時犯案方式，持往全省各地家樂福等大賣場、百貨公司、黃金珠寶店等處，連續
    大量盜刷詐購數位照像機、洋煙酒、化粧品、黃金珠寶等高價位財物後，再轉手
    銷贓，得款則朋分花用。辛○○與其所屬之偽卡詐騙集團成員，在全國各地以上
    揭手法刷卡詐財，嚴重影響社會金融秩序。該偽卡詐騙集團成員，均以此為業，
    並賴所得維生。
(二)、而被告丑○○、卯○○與辛○○及己○○與渠等所組成「偽卡詐騙集團」成員間
    ，彼此分工負責側錄信用卡卡號及內碼、購得白卡加工製成偽卡、持偽卡盜刷詐
    財、銷贓得款等不同環節。該集團組織龐大，結構嚴緊，分工縝密，非特結合「
    金字塔形」與「球體形」兩種不同結構之犯罪型態，「車手」、「車頭」、「料
    頭」、「卡頭」彼此間又相互依附，呈球體狀互動運轉；抑且整個偽卡犯罪集團
    成員間，上自「卡頭」、「料頭」，乃至於「車頭」、「車手」及下游「銷贓」
    者，均構成複雜但極有效率之共生結構。再者，該偽卡詐騙集團，除了有計劃性
    地整合國內各盤口間之交易，相互支援犯案外，並挾其龐大財力，勾結美工、照
    像、製版、印刷、金融、資訊等專業領域人員，協助參與設計、印刷、製造偽卡
    半成品，繼而研發體積小、功能強之側錄晶片作為取代側錄機之盜錄工具，每片
    晶片盜錄滿載容量為一、○二三組。辛○○、丑○○及其所屬之偽卡詐騙集團，
    復僱請工讀生或外圍份子，將側錄晶片植入用卡率高之全省各大賣場、百貨公司
    、五星級飯店、機場櫃檯、ＫＴＶ、加油站等處所之刷卡機內，盜錄得成千上萬
    組之信用卡卡號及內碼，據以加工製造成偽卡，其後乃以機動及流竄型態，密接
    且集團同時犯案方式，持往全省各地家樂福等大賣場、百貨公司、黃金珠寶店等
    處，連續大量盜刷詐購數位照像機、洋煙酒、化粧品、黃金珠寶等高價位財物後
    ，再轉手銷贓得款花用。渠等主觀上共同基於不法利益之結合，客觀上有計畫性
    、集團性的分工犯罪，且整體連貫而為詐財行騙，顯然互視對方不法行為乃自己
    所為，因而認被告丑○○及卯○○當就前開集團所為之整體犯罪行為，同負共同
    正犯之責任。
六、然按犯罪事實應依證據認定之，無證據不得推定其犯罪事實；又不能證明被告犯
    罪者，應諭知無罪之判決，刑事訴訟法第一百五十四條、第三百零一條第一項分
    別定有明文。次按認定不利於被告之事實，須依積極證據，苟積極證據不足為不
    利於被告事實之認定，即應為有利於被告之認定，更不必有何有利之證據。另告
    訴人之指訴，係以使被告受刑事訴追為目的，是其陳述是否與事實相符，仍應調
    查其他證據以資審認。且按，被告之自白不得作為有罪判決之唯一證據，仍應調
    查其他必要之證據，以察其是否與事實相符，刑事訴訟法第一百五十六條第二項
    定有明文。且共同被告所為不利於己之陳述，固得採為其他共同被告犯罪之證據
    ，惟此項不利之陳述，須無瑕疵可指，且就其他方面調查，又與事實相符，始得
    採為其他共同被告犯罪事實之認定（最高法院三十年上字第八一六號、五十二年
    臺上字第一三○○號、二十年上字第一八七五號、三十一年上字第二四二三號判
    例、四十六年臺上字第四一九號判例參照）。次按所謂共犯者，須以二人以上有
    意思之連絡，共同實施犯罪行為，並須犯同一之罪名為其要件，倘二人互以對方
    為對象而犯罪，則各犯獨立之罪名，即無共犯規定之適用（最高法院五十九年台
    上字第一四三九號判決參照）。且共同正犯以二人以上對於犯罪，有意思聯絡及
    行為之分擔始能成立；對於他人已成立之犯罪，而為與犯罪之實施或完成不生影
    響之行為，除合於其他犯罪構成要件成立他罪外，不成立該罪之共犯（最高法院
    八十四年台上字第六一一號判決參照）。又共犯具有共同犯罪之意思聯絡之事實
    ，自應依積極證據認定之（最高法院八十三年台上字第六○一六號判決參照）。
七、本件被告丑○○付費向被告辛○○購買偽造之信用卡之事實，經公訴人於起訴事
    實中載明，且為被告丑○○於警訊、偵查及本院審理中供陳無訛，被告丑○○及
    卯○○雖或有利用他人偽造信用卡之犯罪成果更為詐欺取財、偽造私文書及行使
    偽造信用卡等犯行，然其取得偽造信用卡之時，偽造信用卡之犯行已然完成，既
    無其他積極證據證明被丑○○及卯○○於購得偽造信用卡之前，與信用卡之偽造
    者另有關於信用卡偽造之犯意聯絡及行為分擔，從而，難認被告二人與其等共犯
    偽造信用卡等罪，此外，亦無積極證據證明被告丑○○及卯○○除前述犯行之外
    ，另有公訴意旨所載：被告丑○○先在偽造信用卡集團中擔任「車手」及「車頭
    」，在全省各地持偽卡連續盜刷詐騙財物得逞，銷贓予辛○○分得鉅款後，並利
    誘卯○○、己○○（綽號皮蛋）等人，為其所屬之「車手」替其盜刷財物外，以
    集團、密集、流竄方式，在全國各地持卡盜刷詐購財物復銷贓牟利，而丑○○本
    人親持偽卡盜刷財物部分之金額至少有三十餘萬元等事實，卷內亦無證據證明起
    訴事實所載：「丑○○購買變造之身分證二張後，將自己照片貼在購得之身分證
    上以變造身分證，並於上開偽卡背面簽署不詳人士名字，嗣旋基於行使偽造私文
    書、行使變造特種文書之概括犯意及常業詐欺之犯意，分別持用上開偽卡及變造
    身分證，連續至國內各處消費購物，且在簽帳單上偽造不詳人士之署名」所謂「
    身分證」、「不詳人士名字」、「至國內各處消費」、「偽造不詳人士之署名」
    所指為何。是被告丑○○付費購買偽造信用卡購物，以獲取不法利益，係利用他
    人犯罪之成果所為，難謂為偽造信用卡犯罪之共同正犯，附此說明。
八、公訴意旨另以：被告丑○○以每張七千五百元之代價，購買變造之身分證二張後
    ，將自己照片貼在購得之身分證上以變造身分證，並於上開偽卡背面簽署不詳人
    士名字就此部分亦涉變造特種文書之犯行，然審諸卷內資料，除扣案變造「戴啟
    周」身分證及變造「冷騏宏」駕駛執照之影本外，並無其餘貼有被告丑○○相片
    之變造身分證可資為證，關於被告等偽造「賴崑峰」及「陳坤助」信用卡部分，
    亦未查獲有「賴崑峰」及「陳坤助」之偽造證件，是乏證據證明被告丑○○等確
    有該項偽造身分證之犯行，本應就該部份事實為被告等無罪之諭知，然因該部份
    事實若成立犯罪，與犯罪事實一所載被告丑○○及卯○○之變造特種文書犯行，
    具有連續犯之裁判上一罪關係，故不另為無罪之諭知，亦予說明之。
九、公訴人移請併案審理之台灣高雄地方法院檢察署九十一年度偵字第一五０八八號
    被告丑○○因替子○○將偽造信用卡交付與綽號「肉圓」及「十三」之人而涉嫌
    偽造有價證券等犯行部分。訊據被告丑○○固未否認員警於九十一年七月十四日
    至高雄市○○路九十八號十二樓之二查獲燙金機、切割機、打凸字機等製造為卡
    之設備時在現場，亦未否認曾經先後二次替子○○交付偽造之信用卡與綽號「肉
    圓」及「十三」之人，然否認與子○○同為偽造信用卡之犯行，辯稱，為警查獲
    地點係子○○之住處，扣案物亦為黃某所有，自己因經濟狀況欠佳才自九十一年
    六月起搬至該處與子○○同住等語，經查：本件被告丑○○被訴之犯罪事實係持
    偽造之信用卡刷卡購物並將所購物品出售後獲利，其主觀上並無以偽造信用卡之
    人共同為偽造信用卡犯行之意，就信用卡之偽造犯行與該製造偽卡之人欠缺犯意
    之聯絡，而非共同正犯已如前述，加以本件業經起訴部分，被告犯罪之時間在在
    九十年八月間，與被告於併案之案件偵查中自承住入子○○家中之九十一年六月
    間相距有十個月之久，是即便併案部分之事實構成犯罪，與本案業經起訴被告丑
    ○○所為前開犯行犯意各別且行為互殊，且不具方法、目的、結果之牽連，自難
    謂有裁判上一罪之關係，本院無從併予審究，宜退由檢察官另為適法之處理。
十、被告己○○及辛○○經傳、拘未到，嗣通緝到案後審結。
據上論斷，應依刑事訴訟法第二百九十九條第一項前段、第三百條，刑法第二十八條
、第二百零一條第一項、第二百零一條之一第二項、第二百十六條、第二百十條、第
二百十二條、第三百三十九條第一項、第三百四十條、第三百四十九條、第五十五條
、第四十一條第一項、第三十八條第一項第二款、第二百零五條、第二百十九條，罰
金罰鍰提高標準條例第一條前段、第二條，判決如主文。
中      華      民      國    九十二    年      六      月    三十      日
                               臺灣高雄地方法院刑事第四庭
                                     法  官    卓立婷
右正本證明與原本無異。
如不服本判決，應於判決送達後十日內，向本院提出上訴狀。
                                     書記官    李春慧
中      華      民      國    九十二    年      七      月      一      日
附表一：
┌───┬───────┬────────────┬──────────┐
│編號  │犯罪時間      │犯罪行為                │應沒收之物          │
├───┼───────┼────────────┼──────────┤
│一    │九十年八月    │偽以冷騏宏名義簽定小客車│偽造冷騏宏署押每聯二│
│      │二十二日      │租賃契約書而偽造私文書  │枚                  │
│      │              │                        │註：變造之駕駛執照並│
│      │              │                        │    未扣案          │
├───┼───────┼────────────┼──────────┤
│二    │同右          │偽以冷騏宏之名義簽發面額│偽造本票一張        │
│      │              │五十萬元，號碼二０一六七│註：附於審理卷內    │
│      │              │之本票                  │                    │
└───┴───────┴────────────┴──────────┘
附表二：
┌───┬────┬────────┬──────────┬──────┐
│編號  │ 真  正 │卡           號 │    發卡銀行        │ 卡面簽名   │
│      │ 持卡人 │                │                    │            │
├───┼────┼────────┼──────────┼──────┤
│一 │戊○○  │0000000000000000│荷蘭商業銀行        │賴崑峰      │
│      │        │                │                    │（未扣案）  │
├───┼────┼────────┼──────────┼──────┤
│二    │陳銀滿  │0000000000000000│台北國際商業銀行    │戴啟周      │
│      │        │                │                    │（未扣案）  │
├───┼────┼────────┼──────────┼──────┤
│三    │丙○○  │0000000000000000│聯邦商業銀行        │陳坤助      │
│      │        │                │                    │（未扣案）  │
├───┼────┼────────┼──────────┼──────┤
│四    │庚○○  │0000000000000000│台新國際商業銀行    │賴崑峰      │
│      │        │                │/富邦銀行           │（扣案）    │
├───┼────┼────────┼──────────┼──────┤
│五    │簡德望  │0000000000000000│台新國際商業銀行    │賴崑峰      │
│      │        │                │/慶豐銀行           │（扣案）    │
├───┼────┼────────┼──────────┼──────┤
│六    │壬○○  │0000000000000000│荷蘭銀行            │賴崑峰      │
│      │        │                │/卡面：荷蘭銀行     │（扣案）    │
└───┴────┴────────┴──────────┴──────┘
附表三：
┌───┬───────────┬─────┬─────┬───────┐
│編號  │消費時、地、項目      │信用卡    │ 行為人   │ 偽造署押     │
├───┼───────────┼─────┼─────┼───────┤
│一    │九十年八月二十七日十時│附表一編號│丑○○    │卡面：賴崑峰/ │
│      │三十一分許，在高雄市苓│一信用卡  │          │      一枚    │
│      │雅區○○路九號「悅真生│          │          │簽帳單：賴崑峰│
│      │活館」，消費13413元購 │          │          │     /二枚    │
│      │買香菸及酒類。        │          │          │              │
├───┼───────────┼─────┼─────┼───────┤
│二    │九十年八月三十日下午二│附表一編號│丑○○    │卡面：戴啟周/ │
│      │時七分許，持為卡及變造│二信用卡  │己○○    │      一枚    │
│      │之戴啟周身分證，至彰化│          │卯○○    │簽帳單：戴啟周│
│      │縣中正路二段「順發電腦│          │          │     /二枚    │
│      │」，消費15603元       │          │          │              │
├───┼───────────┼─────┼─────┼───────┤
│三    │九十年八月三十一日在台│附表一編號│己○○    │卡面：陳坤助/ │
│      │南市○區○○路一段一四│三信用卡  │丑○○    │      一枚    │
│      │九號「台南北門一店」消│          │          │簽帳單：陳坤助│
│      │費6600元              │          │          │     / 四枚   │
│      ├───────────┤          │          │              │
│      │九十年八月三十一日十二│          │          │              │
│      │時許，高雄市左營區自由│          │          │              │
│      │二路一五０號「橡木桶洋│          │          │              │
│      │酒」消費4534元        │          │          │              │
├───┴───────────┴─────┴─────┴───────┤
│註：附表一編號四至六所示信用卡雖經丑○○於卡片背面簽具賴崑峰之名，然無│
│    盜刷紀錄                                                          │
└───────────────────────────────────┘
附錄本件論罪法條全文：
中華民國刑法第二百零一條
意圖供行使之用，而偽造、變造公債票、公司股票或其他有價證券者，處
三年以上十年以下有期徒刑，得併科三千元以下罰金。
行使偽造、變造之公債票、公司股票或其他有價證券，或意圖供行使之用
，而收集或交付於人者，處一年以上七年以下有期徒刑，得併科三千元以
下罰金。
中華民國刑法第二百零一條之一
意圖供行使之用，而偽造、變造信用卡、金融卡、儲值卡或其他相類作為
簽帳、提款、轉帳或支付工具之電磁紀錄物者，處一年以上七年以下有期
徒刑，得併科三萬元以下罰金。
行使前項偽造、變造之信用卡、金融卡、儲值卡或其他相類作為簽帳、提
款、轉帳或支付工具之電磁紀錄物，或意圖供行使之用，而收受或交付於
人者，處五年以下有期徒刑，得併科三萬元以下罰金。
中華民國刑法第二百一十條
 (偽造變造私文書罪)
偽造、變造私文書，足以生損害於公眾或他人者，處五年以下有期徒刑。
中華民國刑法第二百一十二條
 (偽造變造特種文書罪)
偽造、變造護照、旅券、免許證、特許證及關於品行、能力服務或其他相
類之證書、介紹書，足以生損害於公眾或他人者，處一年以下有期徒刑、
拘役或三百元以下罰金。
中華民國刑法第二百一十六條
 (行使偽造變造或登載不實之文書罪)
行使第二百十條至第二百十五條之文書者，依偽造、變造文書或登載不實
事項或使登載不實事項之規定處斷。
中華民國刑法第三百三十九條
 (普通詐欺罪)
意圖為自己或第三人不法之所有，以詐術使人將本人或第三人之物交付者
，處五年以下有期徒刑、拘役或科或併科一千元以下罰金。
以前項方法得財產上不法之利益或使第三人得之者，亦同。
前二項之未遂犯罰之。
中華民國刑法第三百四十條
以犯第三百三十九條之罪為常業者，處一年以上七年以下有期徒刑，得併
科五萬元以下罰金。
中華民國刑法第三百四十九條
收受贓物者，處三年以下有期徒刑、拘役或五百元以下罰金。
搬運、寄藏、故買贓物或為牙保者，處五年以下有期徒刑、拘役或科或併
科一千元以下罰金。
因贓物變得之財物，以贓物論。


司法院資訊處製作；財團法人民間司法改革基金會備份。
